【裁判字號】    97,易,3725
【裁判日期】    980109
【裁判案由】    竊盜
【裁判全文】
臺灣板橋地方法院刑事判決              97年度易字第3725號
公  訴  人  臺灣板橋地方法院檢察署檢察官
被      告  乙○○
上列被告因竊盜案件，經檢察官提起公訴（九十七年度偵字第三
二八四七號），被告就被訴事實為有罪陳述，本院改行簡式審判
程序審理，判決如下：
    主  文
乙○○共同攜帶兇器毀壞門扇於夜間侵入住宅竊盜，累犯，處有
期徒刑拾月。扣案Ｔ型扳手支、開鎖器貳支，均沒收之。
    事  實
一、乙○○前於民國九十三年間，因違反毒品危害防制條例案件
    ，經臺灣高等法院以九十四年度上訴字第一五四九號判處有
    期徒刑一年二月確定。復於九十四年間，因犯竊盜案件，經
    本院以九十四年度易字第一○四一號判處有期徒刑五月確定
    。再於九十五年間，因竊盜案件，經臺灣臺北地方法院以九
    十五年度簡字第四六一號判處有期徒刑六月確定。又於九十
    五年間，因違反毒品危害防制條例案件，經本院以九十五年
    度訴字第一一三九號判處有期徒刑八月、五月，應執行有期
    徒刑十一月確定。上開罪刑嗣各經減刑為有期徒刑七月、二
    月十五日、三月（前述罪刑經定應執行有期徒刑十月）、四
    月、二月十五日（應執行有期徒刑五月十五日）確定，至九
    十六年十二月十四日縮刑期滿執行完畢。詎仍不知悔改，與
    甲○○（本院另行審結）共同意圖為自己不法所有之犯意聯
    絡，於九十七年十一月二十一日下午八時許之夜間，在臺北
    縣三重市○○街一二五巷十號四樓即胡振隆之住處，由乙○
    ○持客觀上足供作為兇器使用之Ｔ型扳手三支破壞該處之大
    門內鑲之門鎖後，乙○○、甲○○再共同侵入該處住宅，竊
    取胡振隆所有之按摩器一臺（價值新臺幣〈下同〉一萬五千
    元）、手錶二只（價值八千元）、眼鏡一副（價值六千五百
    元）、信用卡二張、撲滿一個（內有現金一千八百元）、現
    金三千元，得手後欲走出該處大門時，適胡振隆正好返家，
    乙○○、甲○○見狀立即逃跑，胡振隆遂上前抓住甲○○之
    衣服，為甲○○掙脫而逃離現場，胡振隆再上前抓住乙○○
    之衣服，乙○○為掙脫胡振隆之追捕，遂與胡振隆發生拉扯
    ，致胡振隆受有左手、右手、左小腿多處擦傷等傷害（傷害
    部分未據告訴），然嗣後乙○○仍遭胡振隆所制伏，並報警
    處理，而於同日下午八時二十分許，在臺北縣三重市○○街
    一二五巷十號一樓，為警查獲，並扣得乙○○所有供竊盜所
    用之Ｔ型扳手三支、開鎖器二支等物。
二、案經胡振隆訴由臺北縣政府警察局三重分局移送臺灣板橋地
    方法院檢察署檢察官偵查起訴，本院改行簡式審判程序審理
    。
    理  由
一、訊據被告乙○○對於上揭竊盜犯行坦承不諱，核與同案被告
    甲○○於偵查中之證述、告訴人即被害人胡振隆於警詢及偵
    查中之證詞相符，並有監視錄影畫面翻拍照片四紙、現場及
    贓物照片十三紙、扣押物品目錄表、贓物認領保管單各一紙
    在卷可稽，復有扣案Ｔ型扳手三支、開鎖器二支及按摩器一
    臺、手錶二只、眼鏡一副、信用卡二張、撲滿一個、現金一
    千八百元（上揭犯罪所得，業已返還告訴人）足資佐證。被
    告出於任意性之自白與事實相符，本件事證明確，犯行堪以
    認定，應依法論科。
二、按刑法第三百二十一條第一項第二款所謂「門扇」係指門戶
    、窗扇等阻隔出入之設備而言，又所謂毀越門扇，其「越」
    指逾越而言，如係從門走入或開鎖啟門入室，均不得謂為逾
    越門扇。另毀壞「門鎖」行竊，如係附加於門上之鎖（掛鎖
    ），其鎖固屬安全設備；如係鑲在鐵門上之鎖（如司畢靈鎖
    ），即構成門之一部，加以毀壞，則應認係毀壞門扇。此有
    最高法院七十三年度台上字第三三九八號、七十四年度台上
    字第二四三號、七十七年度台上字第一一三○號、八十五年
    度台上字第五四三三號判決足供參照。次按兇器之種類並無
    限制，凡客觀上足對人之生命、身體、安全構成威脅，具有
    危險性之兇器均屬之，且只須行竊時攜帶此種具有危險性之
    兇器為已足，並不以攜帶之初有行兇之意圖為必要。經查扣
    案Ｔ型扳手三支，係鋼鐵製品，質地堅硬沈重，分別縱長約
    十一、十五、十五公分，客觀上均足對人之生命、身體構成
    威脅，且有行兇之可能性及危險性，此有本院勘驗筆錄一紙
    附卷可考，應屬刑法第三百二十一條第一項第三款所指之「
    兇器」。被告攜帶上揭兇器，毀壞大門內鑲之門鎖（見上開
    卷附現場採證照片），於夜間侵入住宅竊盜。核被告所為，
    係犯刑法第三百二十一條第一項第一款、第二款、第三款之
    攜帶兇器毀壞門扇於夜間侵入住宅竊盜罪。被告乙○○與甲
    ○○，就上揭竊盜犯行，有犯意聯絡及行為分擔，為共同正
    犯。又被告乙○○前有如事實欄所載罪刑執行紀錄，有卷附
    臺灣高等法院被告前案紀錄表一份可按，其受有期徒刑之執
    行完畢後，五年以內再故意犯本件有期徒刑以上之罪，為累
    犯，應依法加重其刑。爰審酌被告有多次毒品、竊盜前科，
    此有上開被告前案紀錄表可參，素行不良，年輕力壯，好逸
    惡勞，不思以正途賺取金錢，為竊盜犯行，危害社會治安，
    惟其犯後，已坦承犯行，非無悔意，兼衡其犯罪目的、手段
    、所竊取財物之價值並已發還被害人等一切犯罪情狀，量處
    如主文所示之刑，以資懲儆。末查扣案Ｔ型扳手三支、開鎖
    器二支，係被告所有供被告犯罪所用之物，業據其供承在卷
    ，應依刑法第三十八條第一項第二款之規定沒收。至於扣案
    聽筒一支、手電筒一支、夾腳拖鞋一雙，或為被告否認供竊
    盜犯行所用，或查無證據可資證明用於本案竊盜犯行，爰不
    為沒收之諭知，附此敘明。
據上論斷，應依刑事訴訟法第二百七十三條之一第一項、第二百
九十九條第一項前段，刑法第二十八條、第三百二十一條第一項
第一款、第二款、第三款、第四十七條第一項、第三十八條第一
項第二款，判決如主文。
中    華    民    國    98    年    1     月    9     日
                        臺灣板橋地方法院刑事第四庭
                                法  官  王綽光
以上正本證明與原本無異
如不服本判決應於收受送達後十日內向本院提出上訴書狀，並應
敘述上訴理由; 其未敘述上訴理由者，應於上訴期間屆滿後二十
日內向本院補提理由書（均需按他造當事人之人數附繕本，切勿
逕送上級法院）
                                書記官  許清秋
中    華    民    國    98    年    1     月    12    日
附錄本案所犯法條全文
中華民國刑法第321條
犯竊盜罪而有左列情形之一者，處6月以上、5年以下有期徒刑：
一  於夜間侵入住宅或有人居住之建築物、船艦或隱匿其內而犯
    之者。
二  毀越門扇、牆垣或其他安全設備而犯之者。
三  攜帶兇器而犯之者。
四  結夥三人以上而犯之者。
五  乘火災、水災或其他災害之際而犯之者。
六  在車站或埠頭而犯之者。
前項之未遂犯罰之。


司法院資訊處製作；財團法人民間司法改革基金會備份。
